# 关于保险费用与保险收入的问题

提问人：会 计视 野 aa 时间：2022-06-07 20:14:07
请教陈版主：
A公司为园林企业，为其生产性生物资产、消耗性生物资产（苗木）等均购买了全额的保险，每年因疫病、虫害等原因均会有一定的苗木损失，收到一定的保险补偿。现A公司将保险费纳入管理费用核算，请问陈版主：
1 、收到保险理赔收入，是应该冲减管理费用-保险费，还是确认营业外收支。
2 、如果计入营业外收支，A公司死亡苗木成本由同批次成活苗木承担，保险理赔收入没有对应的损失冲减，需全额计入营业外收入，会不会过大？列报的时候有什么注意事项？

回答人：chenyiwei
1 、保险理赔收入确认为营业外收入，或者冲减因疫病、虫害等原因确认的生物资产报废损失。
2 、“A公司死亡苗木成本由同批次成活苗木承担”的做法是否合理要关注。如果有一个通常可接受范围内的合理的、不可避免的死亡率，则这部分死亡苗木成本由同批次成活苗木承担的做法是合理的，因为这是成活苗木的必要成本；但如果是其他情况，如因疫病、虫害等原因造成的异常死亡，则相关损失应直接计入营业外支出处理。同时，将死亡苗木成本摊入同批次成活苗木后，应关注其减值问题。

提问人：会 计视 野 aa 时间：2022-06-09 15:49:06
感谢陈版主的解答。还想请教下：如果A公司“死亡苗木成本由活苗木”承担是合理的，那么收到保险理赔后没有对应 的损失可以冲减，请问冲减管理费用-保险费是否合适？或者如何处理？

回答人：chenyiwei
此时保险赔款也不应冲减保险费，可确认为营业外收入。

提问人：会 计视 野 aa 时间：2022-06-11 11:28:20
感谢陈版主的解答，学生还想再问一下。A公司苗木死亡率比较稳定，按行业惯例此保险也会持续购买，另外国家对于农林行业的保险补贴也会持续，可以理解为一项经常性活动。但是如果计入营业外收入的话，则会被列报为非经常性损益，这对企业的利润数据影响非常大，关于这个问题陈版主可以说一下您的观点吗。

回答人：chenyiwei
一般还是作为营业外收入。但能否作为非经常性损益可以讨论。